臺灣高等法院刑事判決　　　　　　　 100年度上易字第1994號
上　訴　人　臺灣板橋地方法院檢察署檢察官
上　訴　人
即　被　告　潘秋雲
選任辯護人　林財生律師
上列上訴人因被告過失傷害案件，不服臺灣板橋地方法院100年
度易字第1515號，中華民國100年7月22日第一審判決（起訴案號
：臺灣板橋地方法院檢察署100年度偵字第9103號），提起上訴
，本院判決如下：
    主  文
上訴駁回。
    事實及理由
一、本案經本院審理結果，認第一審論上訴人即被告潘秋雲以過
    失傷害人，處拘役15日，併諭知易科罰金之折算標準，其認
    事用法及量刑均無不當，應予維持。本院並引用第一審判決
    書記載之事實、證據及理由（如附件）。
二、被告上訴意旨略以：本件勘驗監視器錄音光碟結果顯示被告
    開啟鐵門碰到告訴人王和治身體之位置應係告訴人於警詢時
    所述之腰部、臀部，而非全民醫院診斷證明書所載左大腿。
    又告訴人於100年3月1日18時56分案發後，遲至翌日（3月2
    日）上午8時54分始前往全民醫院就診，觀其左大腿挫傷、
    瘀傷範圍為6X3公分，不可能係鐵門碰撞所造成，且挫傷、
    瘀傷衡情亦不可能存續至驗傷當時。又告訴人左大腿當時縱
    有受傷，惟告訴人僅擷取100年3月1日18時56分1秒前之監視
    器錄影畫面，故意不提出之後其強力頂回鐵門之畫面，足使
    人合理懷疑被告左大腿之傷勢係告訴人自己強力頂回鐵門所
    致。可見告訴人之左大腿受傷與被告開啟鐵門間不具因果關
    係云云。檢察官上訴意旨另以：被告於100年3月1日18時55
    分56秒即已開啟住處鐵門觀察，得知告訴人即將下樓，經過
    6秒後即同日18時56分1秒即以開啟鐵門之方式傷害告訴人，
    足徵被告並非在告訴人甫下樓之一剎那，應注意而未注意適
    時開啟鐵門，造成告訴人受傷，而係主觀上基於傷害告訴人
    之犯意，刻意等待告訴人行至住處門口後，始開啟鐵門撞擊
    告訴人，被告應係犯傷害罪，原審未變更起訴法條，應有違
    誤。又被告自偵查直至審理期間，均否認犯行，遑論就告訴
    人所受傷害予以彌補賠償，犯後態度顯然不佳，原審僅量處
    被告拘役15日，量刑顯然過輕云云。
三、經查：(一)本院以慢速播放再次勘驗告訴人所提錄影光碟錄影
    結束前之畫面結果：告訴人站在門口伸手入口袋掏取鑰匙，
    門從其背後打開，告訴人右腳在前，門應該有碰到告訴人背
    後，碰撞位置從左手臂後側到左大腿後側人體位置均有可能
    ，此時門有往回關，告訴人轉頭往後側看，此時門幾乎全部
    關閉，畫面在18時56分01秒結束，之後無畫面等情，有本院
    勘驗筆錄在卷可稽（見本院卷第44頁背面）。是被告開啟鐵
    門碰撞告訴人背後之可能位置，包括告訴人左大腿在內。且
    告訴人遭碰撞後，鐵門即往回關至接近密閉之位置。此與被
    告於警訊時所供其感覺到有撞到東西，門有反彈回來等語（
    見100年度偵字第9103號卷第7頁）相吻合。足見被告開啟鐵
    門碰撞告訴人後，鐵門即彈回至接近密閉之位置，並非遭告
    訴人強力頂回而關閉，是告訴人於18時56分01秒結束後縱有
    頂回鐵門之動作，因鐵門當時已近密閉，其力道應非強勁，
    尚難造成告訴人左大腿挫傷、瘀傷6X3公分之傷勢。又告訴
    人於100年3月2日上午9時37分警詢時指訴：「（你何處受傷
    ？有無就醫？可否提出診斷書？）我左邊的腰部和臀部受傷
    。我有至蘆洲全民醫院驗傷。有開具診斷證明。」等語（見
    上揭偵卷第5頁）。告訴人並非專業醫師，而人體左邊腰部
    、臀部，本即接近左大腿位置，且告訴人甫於同日上午8時5
    4分前往醫院就診取得診斷證明書，有全民醫院門診病歷在
    卷可考（見本院卷第40頁背面）。告訴人明知醫師出具之診
    斷證明書記載其左大腿受傷，猶向員警指訴其左邊腰部、臀
    部受傷，顯係出於個人主觀疼痛感受而為概括籠統之陳述，
    自不若專業醫師出具之診斷證明書記載受傷位置精確。況告
    訴人苟有以無關之傷勢誣告被告之意，事前當有縝密之規劃
    ，焉有可能未於警詢時依照診斷證明書記載之傷勢為陳述，
    徒留被告質疑之空間。再者，被告於100年3月1日18時56分
    受傷，於翌日（2日）上午8時54分即前往醫院驗傷，其左大
    腿經鐵門碰撞形成挫傷、瘀傷6X3公分，所受傷勢並存續至
    驗傷時等情，均無違常理，被告任憑己見質疑告訴人左大腿
    傷勢並非被告開啟鐵門碰撞告訴人所造成，洵不足採。(二)本
    件被告固於100年3月1日18時55分56秒開啟住處內側鐵門後
    ，旋於18時56分1秒開啟外側鐵門而碰撞告訴人，惟尚乏積
    極證據足認被告開啟住處內側鐵門之目的係為觀察告訴人之
    動態，且開啟住處外側鐵門時已清楚見及告訴人背對外側鐵
    門站立，猶基於傷害告訴人之直接或間接故意，開啟外側鐵
    門撞擊告訴人，本件尚難認論被告以故意傷害罪。至被告案
    發前縱另有傷害告訴人之舉，亦不足佐證被告此次亦具傷害
    告訴人之犯意，併此敘明。原審未變更起訴法條為傷害罪，
    核無違誤。(三)量刑之輕重，係屬事實審法院得依職權自由裁
    量之事項，苟於量刑時，已依行為人之責任為基礎，並斟酌
    刑法第57條各款所指情狀，而未逾越法定範圍，又未濫用其
    職權，即不得遽指為違法。本件原審於量刑時，已依上揭規
    定，審酌被告無不良素行、過失情節、告訴人傷勢非重及案
    發後飾詞卸責，迄未與告訴人和解等一切情狀，量處被告拘
    役15日，併諭知易科罰金之折算標準，並未逾越法定刑度，
    亦未濫用其自由裁量之權限，刑度尚稱妥適。(四)綜上所述，
    被告及檢察官上訴意旨指摘原判決不當，均無理由，皆應駁
    回。
據上論結，應依刑事訴訟法第373條、第368條，判決如主文。
本案經檢察官劉斐玲到庭執行職務。
中    華    民    國    100   年    10    月    25    日
                  刑事第十六庭審判長法  官  陳晴教
                                    法  官  吳啟民
                                    法  官  楊智勝
以上正本證明與原本無異。
不得上訴。
                                    書記官  林桂玉
中    華    民    國   100    年    10    月    26    日